# 可转债中递延所得税问题

提问人：Chris 小朋友 时间：2021-10-18 11:33:05
求助陈版
可转债初始计量时，是否根据可转债债券部分票面利息与实际利息的差额确认递延所得税负债
借：其他权益工具
贷：递延所得税负债
相关递延所得税在后续计量转回时，是通过所得税费用吗？
借：递延所得税负债
贷：所得税费用
不太明白为什么是从损益转回的，请衬板指教

回答人：chenyiwei
参考：《中审众环研究 2020 》之“问题2-3-15（可转换公司债券中的权益成分对递延所得税负债确认的影响）”。